【裁判字號】    97,訴,260
【裁判日期】    980303
【裁判案由】    違反毒品危害防制條例
【裁判全文】
臺灣花蓮地方法院刑事判決               97年度訴字第260號
公  訴  人  臺灣花蓮地方法院檢察署檢察官
被      告  乙○○
選任辯護人  簡燦賢律師
            吳秋樵律師
上列被告因違反毒品危害防制條例案件，經檢察官提起公訴（97
年度偵續字第2號），本院判決如下：
    主  文
乙○○犯如附表所示之罪，均累犯，各處如附表所示之刑。應執
行無期徒刑，褫奪公權終身。販賣第一級毒品所得新臺幣壹仟元
沒收，如全部或一部不能沒收時，以其財產抵償之；扣案之OKWA
P行動電話壹支（不含SIM卡）沒收。
其餘被訴部分無罪。
    事  實
一、乙○○前於民國90年間，因贓物案件，經本院90年度易緝字
    第27號判決判處有期徒刑6月確定，於91年7月9 日易科罰金
    執行完畢；又於90年間再因施用第一、二級毒品案件，經本
    院以91年度訴字第 176號判決分別判處其有期徒刑7月、4月
    ，應執行有期徒刑10月確定；又於93年間因連續施用第一、
    二級毒品案件，經本院以93年度訴字第64號判決分別判處有
    期徒刑9月、7月，應執行有期徒刑1年3月確定，並於92年10
    月9日入監服刑，指揮書執畢日期為94年10月3日，嗣於94年
    5月18 日因縮短刑期假釋出監，假釋未經撤銷視為已執行完
    畢。猶不知悔改，竟意圖營利，基於販賣第一級毒品海洛因
    牟利之犯意，於如附表所示時間、地點，以附表所示方式，
    販賣如附表所示次數、價額之第一級毒品海洛因予甲○○，
    總共販賣所得新臺幣（下同）1,000 元，嗣經警循線查獲上
    情。
二、案經花蓮縣警察局報請臺灣花蓮地方法院檢察署檢察官偵查
    起訴。
    理  由
壹、證據能力之認定：
(一)證人丙○○及甲○○於偵查中之指證，均已於供前具結，且
    檢察官訊問程序，並無違背程序規定，以該供述作成之客觀
    條件及環境，並無顯不可信之情況，爰依刑事訴訟法第 159
    條之1第2項規定，認有證據能力。
(二)按被告以外之人於審判中有所在不明而無法傳喚或傳喚不到
    者，其於檢察事務官、司法警察官或司法警察調查中所為之
    陳述，經證明具有可信之特別情況，且為證明犯罪事實之存
    否所必要者，得為證據，刑事訴訟法第159條之3第3 款定有
    明文。查證人甲○○業經本院於97年12月9日、98年1月20日
    2 次合法傳喚，均未到庭，並經本院命花蓮縣警察局新城分
    局於2月17 日前拘提證人甲○○，但因其所在不明，亦拘提
    無著，而未能到庭陳述，有傳票回證及拘票附卷可稽，已合
    於上揭條文所定「所在不明、傳喚不到」之情形。本院審酌
    證人甲○○之警詢筆錄距離案發時間較近，較無機會匿飾增
    減，記憶猶新，且無證據認該製作筆錄人員有訊問不當之情
    事，客觀上具有特別可信之情形，且為證明上開犯罪事實所
    必要之證據，故依刑事訴訟法第159條之3第3 款，認有證據
    能力。
貳、有罪部分：
一、訊據被告固坦承門號0000000000號行動電話係伊所使用、甲○○有用手機或公共電話與伊聯絡，惟矢口否認有何販賣海
    洛因予甲○○之犯行，辯稱：伊僅有施用毒品之習慣，97年
    5月23日警方在伊住處搜索所扣押之物，安非他命吸食器、2
    支行動電話是伊所有，現金5 萬元係伊太太所有，放在伊身
    上，至於磅秤、勺子、葡萄糖、分裝袋、SIM 卡均非伊所有
    ，伊不清楚行動電話門號0000000000號是否為甲○○所使用
    云云。惟查：
(一)附表編號一部分：
 1、經查，手機門號0000000000號行動電話係被告以其妻名義申
    請，而為被告所使用之事實，為被告所不否認，且有通聯調
    閱查詢單1 紙附卷可查（警卷22頁），又被告之綽號為「昌
    仔」，亦為被告於本院準備程序期日供承明確，而手機門號
    0000000000號係證人甲○○所使用之電話，亦為證人甲○○
    於偵查中證述在卷（偵卷第28頁），又臺灣花蓮地方法院檢
    察署96年花簡兆愛聲監（續）字第127 號通訊監察書對被告
    所使用之上開0000000000號之電話進行通訊監察，其中於96
    年4月26日4時24分許，上開0000000000號0000000000號之通
    話，證人甲○○於偵查中亦明確證稱係伊與被告之對話（偵
    卷第29頁），是監聽譯文中之該段通話，應係證人甲○○與
    被告之對話無訛，合先敘明。
 2、次查，監聽譯文所示該段96年4月26日4時24分32秒，證人甲○○向被告購買毒品，而被告允諾販賣毒品之對話內容（參
    本院卷及警卷之監聽譯文），核與證人甲○○於偵查中證稱
    ：伊有施用第一級毒品，上開譯文係伊與被告通話，伊聽別
    人說被告有藥，向別人要被告的電話，就打電話給被告等語
    （偵卷第28、29、34頁，偵續卷第41頁）相符，可知證人甲○○因毒癮發作而欲向被告購買海洛因，被告亦同意販賣海
    洛因予證人甲○○，而約定之地點在「金字塔」，即花蓮市
    ○○路金字塔遊藝場附近，佐以證人甲○○於警詢時陳稱每
    次購買毒品皆為1千元等語，故被告於96年4月26日4時24 分
    許，確實有以其使用之0000000000號行動電話與證人甲○○
    之手機門號0000000000號聯繫，約定在花蓮市○○路金字塔
    遊藝場附近，以1 千元之代價，販賣第一級毒品海洛因予甲○○之事實，應堪認定。然證人甲○○於偵查中另證稱：後
    來因為伊沒有錢，被告就沒有給伊，伊沒有拿到海洛因等語
    （偵卷第29、34頁，偵續卷第41頁），且依上開監聽譯文內
    容，僅可得證明被告允諾販賣海洛因予證人甲○○之事實，
    無法證明嗣後交易是否成功，至證人甲○○於警詢時雖稱：
    伊共向被告拿海洛因2至3次，每次都是1 千元，大都約定在
    建國路、建昌路路邊等處交易等語（警卷第55頁），然而就
    已否交易成功、交易地點為何，均與監聽譯文所載之內容及
    其在偵查中之證述有異，且縱使證人甲○○確實共向被告拿
    取海洛因2至3次，亦不排除係被告另次在建國路、建昌路附
    近所為之犯行，是證人甲○○此次之警詢陳述，難以推論雙
    方交易已完成，故應為有利於被告之認定，本次被告之犯行
    ，應屬未遂。
(二)附表編號二部分：
 1、經查，上開監聽譯文中96年5月2日18時12分40秒之對話，證
    人甲○○雖於偵查中雖稱忘記是否為其通話（偵卷第29頁）
    ，然手機門號0000000000號與門號0000000000號，分別為被
    告與證人甲○○所使用一節，已如前所述，且被告亦坦承證
    人甲○○有使用手機或公共電話與伊聯絡等情（參見本院準
    備程序），是監聽譯文中96年5月2日18時20分許之通話，應
    係證人甲○○與被告之對話無訛。
 2、次查，監聽譯文所示96年5月2日18時12分40秒，證人甲○○
    欲向被告購買毒品，而被告允諾販賣毒品，相約在建昌路交
    易等對話內容（參本院卷及警卷之監聽譯文），核與證人甲○○於上開警詢、偵查中證稱：伊有施用第一級毒品，伊有
    向被告買，大都約定在建國路、建昌路路邊交易等語（偵卷
    第28、34頁，偵續卷第41頁，警卷第55頁）相符，並參酌證
    人甲○○具有施用毒品之習慣，且其曾向被告購買毒品，又
    一般交易毒品時多以軟的、女的、小姐等暗語表示海洛因等
    情，可知本次證人甲○○所稱要帶3 個「小姐」，應係指其
    欲向被告購買海洛因，而被告亦同意販賣海洛因予證人甲○○，雙方約定交易之地點即為建昌路某處之事實，應堪認定
    ；至於購買之金額，監聽譯文所載雖為「3個」，然所謂「3
    個」並不當然即指為購買之金額為3 千元，客觀上亦不排除
    有可能係指購買之數量或重量為3 包等可能性，況證人甲○○於警詢時所述交易金額係1 千元，而檢察官並未有提出其
    他佐證證明此次販賣價格為3 千元，故應為有利於被告之認
    定，本次交易金額之約定，應為1 千元；又關於本次交易是
    否成立一節，雖據證人甲○○於偵查中證述因伊沒有錢，所
    以被告沒有給伊等語（偵續字第41號），然據96年5月2日22
    時49分46秒之監聽譯文內容所載：「被告：怎樣！甲○○：
    跟下午的一樣！」，依常情可推知證人甲○○於本次即5月2
    日18時20分許之交易，已取得海洛因，本次之交易應已成立
    ，故被告此次之犯行應為既遂，堪以認定。
(三)附表編號三部分：
 1、經查，上開監聽譯文中96年5月2日22時49分46秒之對話，證
    人甲○○雖於偵查中稱忘記是否其通話（偵卷第29頁），然
    手機門號0000000000號與0000000000號，分別為被告與證人
    甲○○所使用一節，已如前所述，且被告亦坦承證人甲○○
    有使用手機或公共電話與伊聯絡等情（參見本院準備程序）
    ，是監聽譯文中96年5月2日22時49分46秒之通話，應係證人
    甲○○與被告之對話無訛。
 2、次查，監聽譯文所示96年5月2日22時49分46秒，證人甲○○
    欲向被告購買毒品，而被告允諾販賣毒品，相約在中正路交
    易等對話內容（參本院卷及警卷之監聽譯文），核與證人甲○○於偵查中證稱：伊有施用第一級毒品，上開譯文係伊與
    被告通話，伊聽別人說被告有藥，向別人要被告的電話，就
    打電話給被告等語（偵卷第28、29、34頁，偵續卷第41頁）
    相符，並參酌前開96年5月2日18時12分40秒之監聽譯文與本
    次證人甲○○稱「你要快一點我這裡沒有了」，可知證人甲○○係欲向被告購買與下午相同之海洛因，而被告亦同意販
    賣海洛因予證人甲○○，雙方約在花蓮市○○路之花蓮第一
    信用合作社附近交易之事實，應堪認定。至於交易金額，本
    次之監聽譯文雖未明言，但證人甲○○已提及要跟下午一樣
    ，並佐以證人甲○○向被告購買海洛因已不止一次之情，且
    證人甲○○於警詢時均陳稱每次交易金額為1 千元等語，公
    訴人雖更正此次被告犯罪事實為販賣海洛因之價格為3 千元
    ，然並未有提出其他佐證，故應為有利於被告之認定，本次
    交易金額之約定，應仍認定為1 千元為宜。又雙方是否交易
    成功一節，依證人甲○○於偵查中證稱：後來因為伊沒有錢
    ，被告就沒有給伊，伊沒有拿到海洛因等語（偵卷第29、34
    頁，偵續卷第41頁），且依上開監聽譯文內容，僅可得證明
    被告允諾販賣海洛因予證人甲○○並約定交易之地點之事實
    ，無法證明嗣後交易是否成功，又證人甲○○上開警詢時陳
    稱交易成功之地點係上揭附表編號二所載之建昌路，故乏證
    據證明本次交易確已成立，是應為有利於被告之認定，本次
    被告之犯行，應屬未遂。
(四)附表編號四部分：
 1、經查，上開監聽譯文中96年5月4日17時17分2秒及同日17 時
    23分13秒之對話，其手機門號0000000000號與0000000000號
    ，分別為被告與證人甲○○所使用一節，已如前所述，且被
    告亦坦承證人甲○○有使用手機或公共電話與伊聯絡等情（
    參見本院準備程序），是該次監聽譯文應係證人甲○○與被
    告之對話無訛。
 2、次查，監聽譯文所示96年5月4日17時17分2秒及同日17時 23
    分13秒，證人甲○○欲向被告購買毒品，而被告允諾販賣毒
    品，相約在溝仔尾地區交易等對話內容之對話（參本院卷及
    警卷之監聽譯文），核與證人甲○○於偵查中證稱：伊有施
    用第一級毒品，伊聽別人說被告有藥，向別人要被告的電話
    ，就打電話給被告等語（偵卷第28、29、34頁，偵續卷第41
    頁），並參酌前開之監聽譯文，可知此次通話應係證人甲○○欲再次向被告購買海洛因，而被告亦同意販賣海洛因予證
    人甲○○，雙方約在花蓮市溝仔尾地區交易之事實，應堪認
    定。至於交易金額，本次之監聽譯文雖言明「3 個」，但如
    前所述，所謂「3個」並不當然即指為購買之金額為3千元，
    況證人甲○○於警詢時所述每次交易金額為1 千元等情，且
    檢察官更正被告此次販賣海洛因之價格為3 千元之犯罪事實
    ，亦未有提出其他佐證，故應為有利於被告之認定，本次交
    易金額之約定，應認定為1 千元為宜；又雙方是否交易成功
    一節，依證人甲○○於偵查中證稱：後來因為伊沒有錢，被
    告就沒有給伊，伊沒有拿到海洛因等語（偵卷第29、34頁，
    偵續卷第41頁），且依上開監聽譯文內容，僅可得證明被告
    允諾販賣海洛因予證人甲○○並約定交易之地點之事實，仍
    無法得知嗣後交易是否成功，又證人甲○○上開警詢時陳稱
    交易成功之地點係上揭附表編號二所載之建昌路，故應為有
    利於被告之認定，從而本次被告之犯行，應屬未遂。
(五)至被告暨其辯護人雖稱監聽譯文之內容不明，無法推論被告
    確有販賣毒品之犯行等語，惟依社會常情，販毒者之行徑皆
    甚隱密，難以期待在電話中透露毒品之種類與數量，多以代
    號、暗語替代，以規避其違法行為，且本次被告所使用上開
    手機門號之監聽譯文，其內容均係他人詢問毒品之事宜，足
    證被告確有對外販毒之情形，應符情理，是被告上開所辯，
    無非卸責之詞，均不足採。又公訴人以倘若證人甲○○與被
    告每次都在電話中說說而己，雙方見了面，每次證人甲○○
    都沒有錢，被告因而每次都未交付毒品，衡情被告豈可能每
    次都將甲○○購毒要約當真，而每次都赴約等情，認定被告
    上開4 次犯行均屬既遂，然如前所述，證人甲○○並未就交
    易海洛因成功與否，其時間、地點為何，進一步交代說明，
    況且就附表編號二之犯罪事實既已既遂，則被告再次赴約，
    亦無何違常之情形，從而應為有利於被告之認定，被告附表
    編號一、三與四之犯行皆為未遂，併此敘明。又販賣第一級
    毒品之罪刑甚重，苟無利潤可圖，被告無任意將海洛因讓與
    他人之可能，是以被告肯甘冒風險，將海洛因出售證人甲○○，自係其間有利可圖所致，被告主觀上有營利之意圖，乃
    堪認定。
(六)綜上所述，本件事證已臻明確，被告如附表所載之犯行均堪
    予認定，應依法論科。
二、查海洛因係毒品危害防制條例第2條第2項第1 款所列管之第
    一級毒品，是核被告就附表編號一、三、四所為，係犯毒品
    危害防制條例第4條第6項、第1 項之販賣第一級毒品未遂罪
    ；就附表編號二所為，係犯同條例第4條第1項之販賣第一級
    毒品罪。被告販賣海洛因前持有海洛因之低度行為，應各為
    販賣之高度行為所吸收，均不另論罪。又被告所為上揭各罪
    ，犯意各別，時間不同，應予分論併罰。被告有如事實欄所
    示之科刑及執行紀錄，有臺灣高等法院被告前案紀錄表1 份
    在卷可稽，其受徒刑之執行完畢後，5 年內故意再犯本件有
    期徒刑以上之各罪，均為累犯，除法定本刑為死刑、無期徒
    刑者，依刑法第64條第1項、第65條第1項之規定，不得加重
    以外，餘法定刑度均應依刑法第47條第1 項規定加重之。再
    被告就附表編號一、三及四之犯行，雖已著手販賣海洛因予
    證人甲○○，然因證人甲○○沒有錢而未交付毒品，尚屬未
    遂，爰依刑法第25條第2 項之規定，按既遂犯之刑減輕之，
    並依法先加後減之。爰審酌被告前有多次犯罪前科紀錄，素
    行不佳，除自己施用海洛因、安非他命毒品外，為圖營利而
    販賣第一級毒品予他人施用，使他人沉迷於毒癮，無法自拔
    ，輕則戕害身心，重則引發更多各種犯罪，實為多種犯罪之
    源頭，對社會國家之侵害頗深，及衡酌被告犯罪手段、犯罪
    期間不短、犯罪所得及被告犯罪後均否認販賣毒品之犯行，
    難認有悔悟之意等一切情狀，分別量處如主文所示之刑，另
    就附表編號二之犯行部分依刑法第37條第1 項之規定，併予
    宣告褫奪公權終身，並定其應執行之刑。又被告販賣第一級
    毒品罪所得之價金1千元，雖未經扣案，仍應依同條例第 19
    條第1 項規定宣告沒收，如全部或一部不能沒收時，以其財
    產抵償之。另扣案OKWAP行動電話1支，被告不否認為其所有
    ，依通訊監察譯文可知該行動電話乃供聯絡販賣海洛因之用
    ，則該行動電話自應依同條例第19條第1 項規定宣告沒收，
    至該行動電話所搭配扣案門號0000000000之SIM卡1枚及其他
    門號0000000000號之SIM卡1枚，則係他人所申辦，並非被告
    所有，而現金5 萬元、磅秤、勺子、葡萄糖、分裝袋，亦乏
    證據證明係被告所有，業據其供承在卷，爰不為沒收之諭知
    。另外，扣案之安非他命吸食器及三星牌行動電話，被告雖
    坦承為其所有，然難認與被告
    本案經論處之罪刑有關，爰不為沒收之諭知，均附此敘明。
參、無罪部分：
一、公訴意旨略以：被告乙○○於96年4月25日12時28 分許（起
    訴書誤繕為5月24日，嗣經檢察官當庭更正之），以1000 元
    之代價，在花蓮地區販賣第二級毒品安非他命予丙○○1 次
    既遂（起訴書原植為未遂，嗣經檢察官當庭更正為既遂），
    因認被告涉犯毒品危害防制條例第4條第2項之販賣第二級毒
    品罪嫌。
二、按犯罪事實應依證據認定之，無證據不得認定犯罪事實，刑
    事訴訟法第154條第2項定有明文。次按認定犯罪事實所憑之
    證據，雖不以直接證據為限，間接證據亦包括在內；然而無
    論直接或間接證據，其為訴訟上之證明，須於通常一般之人
    均不致有所懷疑，而得確信其為真實之程度者，始得據為有
    罪之認定，倘其證明尚未達到此一程度，而有合理之懷疑存
    在時，事實審法院復已就其心證上理由予以闡述，敘明其如
    何無從為有罪之確信，因而為無罪之判決，尚不得任意指為
    違法；又認定不利於被告之事實，須依積極證據，苟積極證
    據不足為不利於被告事實之認定時，即應為有利於被告之認
    定，更不必有何有利之證據（最高法院76年台上字第4986號
    、30年上字第816號號判例參照）。
三、公訴意旨認被告涉犯上揭罪嫌，無非以：(一)通訊監察譯文
    ；(二)證人丙○○於偵查及本院審理時之證述；(三)證人楊
    宗霖、賴靜慧偵查中之證述； (四)扣案安非他命吸食器、2
    支行動電話、現金5 萬元、磅秤、勺子、葡萄糖、分裝袋及
    SIM卡等證據，為其主要論據。訊據被告固坦承門號0000000
    000 號行動電話係伊所使用，且曾與證人丙○○曾有通話之
    事實，惟堅詞否認有何販賣安非他命之犯行，辯稱：伊不認
    識丙○○；伊有施用毒品，但沒有販賣毒品；97年5月23 日
    警方在伊住處搜索所扣押之物，安非他命吸食器、2 支行動
    電話是伊所有，現金5 萬元係伊太太所有，放在伊身上，至
    於磅秤、勺子、葡萄糖、分裝袋、SIM卡均非伊所有等語。
四、經查：
（一）96年4月25日12時28分37秒之監聽譯文內容為：
     「被告：喂
       丙○○：你好、我『阿弟』這裡
       被告：嘿
       丙○○：我要找1個
       被告：要晚一點
       丙○○：我要去哪裡找你？
       被告：要晚一點
       丙○○：晚一點
       被告：抱歉
       丙○○：好」（參本院卷附監聽譯文）
      由上開監聽譯文，可知被告僅說「晚一點」，並未答應販
      賣安非他命與證人丙○○，核與證人丙○○於本院審理時
      證述：伊打電話給被告之用意係要問被告有無1 千元安非
      他命，看能不能透過被告購買毒品，被告並無答覆，後來
      這通電話打完之後，結果沒有見面，伊並無向被告買毒品
      等語，及其偵查中所述：伊並未向被告購買毒品、被告並
      未給伊安非他命等語（偵卷第26頁、偵續卷第15頁）均相
      符，可見雙方就販賣安非他命一節，意思表示並未合致，
      且證人丙○○自始亦未向被告拿取安非他命，是被告之行
      為並未著手於販賣毒品，公訴意旨認被告販入毒品之初，
      即已打算販入後另行出售以營利，被告雖未及交付毒品予
      丙○○，但仍構成販賣既遂等語，容有誤會。
（二）次查，證人丙○○於偵查及本院審理時，均亦已陳述其於
      警詢所述被告販賣安非他命之犯行不實在，並業已明確交
      代其係因受壓力等原因始如此陳述，是其於警詢所述之內
      容是否真實，即非無疑。再者，扣案之分裝袋一包，葡萄
      糖六包等物，及證人楊宗霖、賴靜慧偵查中之證述，均僅
      可證明被告有施用毒品之犯行，並無法證明與本次被告販
      賣毒品予證人丙○○有關，是被告辯稱伊有施用毒品之習
      慣，伊不認識丙○○，並無答應要賣給丙○○等情，即非
      不可信。
五、綜前揭證據相互勾稽，本件公訴人所舉之證據，尚難在訴訟
    上達於通常一般之人均不致有所懷疑為真實，而足證明被告
    確有圖營利而販賣安非他命之犯行，無從使本院對於被告所
    涉之犯行得有罪之確信，故被告之犯罪即屬不能證明。揆諸
    首揭法條、判例及說明，本罪疑唯輕之法則，於此部分自應
    依法為被告無罪之判決。
據上論斷，應依刑事訴訟法第299條第1項前段、第301條第1項，
毒品危害防制條例第4條第1項、第6項、第19條第1項，刑法第11
條、第47條第1項、第37條第1項、第51條第4款，判決如主文。
本案經檢察官吳文正到庭執行職務
中    華    民    國    98    年    3     月    3     日
                  刑事第一庭    審判長  張健河
                                法  官  蕭一弘
                                法  官  魏俊明
以上正本證明與原本無異。
如不服本判決應於收受送達後10日內向本院提出上訴書狀，並應
敘述具體理由。其未敘述上訴理由者，應於上訴期間屆滿後20日
內向本院補提理由書 (均須按他造當事人之人數附繕本)「 切勿
逕送上級法院」。
中    華    民    國    98    年    3     月    3     日
                                書記官
附錄本判決論罪之法律條文：
毒品危害防制條例第4條：
製造、運輸、販賣第一級毒品者，處死刑或無期徒刑；處無期徒
刑者，得併科新臺幣 1 千萬元以下罰金。
製造、運輸、販賣第二級毒品者，處無期徒刑或7 年以上有期徒
刑，得併科新臺幣7百萬元以下罰金。
製造、運輸、販賣第三級毒品者，處5 年以上有期徒刑，得併科
新臺幣5百萬元以下罰金。
製造、運輸、販賣第四級毒品者，處3年以上10 年以下有期徒刑
，得併科新臺幣3百萬元以下罰金。
製造、運輸、販賣專供製造或施用毒品之器具者，處1年以上7年
以下有期徒刑，得併科新臺幣1百萬元以下罰金。
前五項之未遂犯罰之。
附表
┌──┬────────┬────────┬────────┬───┐
│編號│犯罪行為（事實）│論罪法條（罪名）│  科刑（宣告刑）│備註  │
├──┼────────┼────────┼────────┼───┤
│ 一 │乙○○意圖營利，│毒品危害防制條例│乙○○犯販賣第一│起訴書│
│    │基於販賣第一級毒│第4條第6項、第1 │級毒品未遂罪，累│所載犯│
│    │品海洛因牟利之犯│項之販賣第一級毒│犯，處有期徒刑拾│罪事實│
│    │意，於96年4月26 │品未遂罪。      │陸年，扣案之OKWA│二    │
│    │日凌晨4時24分許 │                │P行動電話壹支（ │      │
│    │，以其妻名義申請│                │不含SIM卡）沒收 │      │
│    │之0000000000號行│                │。              │      │
│    │動電話做為聯絡工│                │                │      │
│    │具，以1千元之代 │                │                │      │
│    │價，在花蓮市中華│                │                │      │
│    │路金字塔遊藝場附│                │                │      │
│    │近，販賣海洛因予│                │                │      │
│    │甲○○，因甲○○│                │                │      │
│    │沒有錢以致未遂。│                │                │      │
├──┼────────┼────────┼────────┼───┤
│ 二 │乙○○復基於販賣│毒品危害防制條例│乙○○犯販賣第一│檢察官│
│    │第一級毒品海洛因│第4條第1項之販賣│級毒品罪，累犯，│追加起│
│    │牟利之犯意，於96│第一級毒品罪。  │處無期徒刑，褫奪│訴部分│
│    │年5月2日18時20分│                │公權終身。因販賣│      │
│    │許，以上開093084│                │第一級毒品犯罪所│      │
│    │7669號行動電話做│                │得新臺幣壹仟元沒│      │
│    │為聯絡工具，以1 │                │收之，如一部或全│      │
│    │千元之代價，在花│                │部不能沒收時，以│      │
│    │蓮市○○路附近，│                │其財產抵償之；扣│      │
│    │販賣海洛因予邱朝│                │案之OKWAP行動電 │      │
│    │雄1次既遂。     │                │話壹支（不含SIM │      │
│    │                │                │卡）沒收。      │      │
├──┼────────┼────────┼────────┼───┤
│ 三 │乙○○另基於販賣│毒品危害防制條例│乙○○犯販賣第一│起訴書│
│    │第一級毒品海洛因│第4條第6項、第1 │級毒品未遂罪，累│所載犯│
│    │牟利之犯意，於96│項之販賣第一級毒│犯，處有期徒刑拾│罪事實│
│    │年5月2日22時49分│品未遂罪。      │陸年，扣案之OKWA│三    │
│    │許，以上開093084│                │P行動電話壹支（ │      │
│    │7669號行動電話做│                │不含SIM卡）沒收 │      │
│    │為聯絡工具，以1 │                │。              │      │
│    │千元之代價，在花│                │                │      │
│    │蓮市○○路花蓮第│                │                │      │
│    │一信用合作社附近│                │                │      │
│    │，販賣海洛因予邱│                │                │      │
│    │朝雄，因甲○○沒│                │                │      │
│    │有錢以致未遂。  │                │                │      │
├──┼────────┼────────┼────────┼───┤
│ 四 │乙○○又基於販賣│毒品危害防制條例│乙○○犯販賣第一│起訴書│
│    │第一級毒品海洛因│第4條第6項、第1 │級毒品未遂罪，累│所載犯│
│    │牟利之犯意，於96│項之販賣第一級毒│犯，處有期徒刑拾│罪事實│
│    │年5月4日17時23分│品未遂罪。      │陸年，扣案之OKWA│四    │
│    │許，以上開093084│                │P行動電話壹支（ │      │
│    │7669號行動電話做│                │不含SIM卡）沒收 │      │
│    │為聯絡工具，以1 │                │。              │      │
│    │千元之代價，在花│                │                │      │
│    │蓮市溝仔尾地區，│                │                │      │
│    │販賣海洛因予邱朝│                │                │      │
│    │雄，因甲○○沒有│                │                │      │
│    │錢以致未遂。    │                │                │      │
└──┴────────┴────────┴────────┴───┘


司法院資訊處製作；財團法人民間司法改革基金會備份。
